【裁判字號】    98,抗,270
【裁判日期】    980331
【裁判案由】    聲請沒入保證金
【裁判全文】
臺灣高等法院臺中分院刑事裁定           98年度抗字第270號
抗  告  人
即具保人    乙○○
受  刑  人  甲○○
上列抗告人因聲請沒入保證金案件，不服臺灣臺中地方法院中華
民國98年1月15日裁定（98年度聲字第229號）提起抗告，本院裁
定如下：
    主  文
抗告駁回。
    理  由
一、本件抗告意旨略以：抗告人即具保人乙○○（下稱抗告人）
    為被告甲○○之母，因被告甲○○所犯竊盜案件，前經臺灣
    臺中地方法院法官指定保證金新台幣（下同）2萬元，由抗
    告人籌措繳納，被告甲○○已被抓、已服刑，沒入保證金不
    合情理，那沒入之2萬元是血汗錢，抗告人之家庭生活困苦
    ，需要那筆錢過生活，抗告人有被告甲○○之兩名幼兒待養
    ，被告甲○○之長子患有精神疾病、需長期服藥，有民國97
    年6月27日衛生署草屯療養院9923號診斷證明書、98年2月4
    日埔里榮民醫院埔醫診字第98000505號診斷證明書可證；且
    抗告人之小兒子（即被告甲○○之胞弟）及媳婦均為智障，
    媳婦也生了女兒，才快滿周歲；抗告人僅有小學畢業、抗告
    人之丈夫為果農，經濟狀況不佳，希望能退回保證金，故對
    臺灣臺中地方法院98年1月15日98年度聲字第229號沒入保證
    金之裁定表示不服云云。
二、按具保之被告逃匿者，應命具保人繳納指定之保證金額，並
    沒入之。不繳納者，強制執行。保證金已繳納者，沒入之；
    又沒入保證金，以法院之裁定行之，刑事訴訟法第118條第1
    項、第121條第1項分別定有明文。
三、經查，抗告人因被告甲○○犯竊盜案件，經依臺灣臺中地方
    法院指定之保證金新臺幣 (下同)2萬元，出具現金保證後，
    將被告停止羈押，此有臺灣臺中地方法院刑事被告保證書及
    收據各一紙在卷可稽。而被告甲○○嗣因該案經判決應執行
    有期徒刑六月確定，並經臺灣臺中地方法院檢察署檢察官通
    知執行，惟因被告甲○○逃匿，未到案執行而經臺灣臺中地
    方法院檢察署於97年12月11日發布通緝，亦有送達證書、臺
    灣臺中地方法院檢察署通緝書足按。依上述規定，自應沒入
    上開保證金。至於具保人所陳上述家庭狀況、經濟能力等情
    ，尚無阻卻依上述規定沒入保證金之餘地。原裁定審酌上情
    ，裁定將抗告人具保所繳之保證金2萬元沒入，核無不合。
    抗告人之抗告顯無理由，應予駁回。
四、據上論結，應依刑事訴訟法第412條，裁定如主文。
中    華    民    國    98    年    3     月    31    日
            刑事第四庭    審判長法  官  洪  耀  宗
                                法  官  劉  登  俊
                                法  官  許  文  碩
以上正本證明與原本無異。
不得再抗告。
                                書記官  郭  蕙  瑜
中    華    民    國    98    年    4     月    2     日


司法院資訊處製作；財團法人民間司法改革基金會備份。
